【裁判字號】    90,中交簡上,268
【裁判日期】    901029
【裁判案由】    過失傷害
【裁判全文】
臺灣臺中地方法院刑事判決                      九十年度中交簡上字第二六八號
    上  訴  人  台灣台中地方法院檢察署檢察官
    被      告  甲○○
右上訴人因過失傷害案件，不服本院台中簡易庭九十年度中交簡字第七八五號中華民
國九十年六月二十八日第一審簡易判決（聲請案號：臺灣臺中地方法院檢察署九十年
度偵字第七０四二號）提起上訴，本院管轄之第二審合議庭判決如左：
    主  文
上訴駁回。
    事  實
一、甲○○於民國（下同）八十九年十月十四日上午，騎乘車號ＡＺＩ─一五五號之
    重型機車沿臺中市○區○○路由中華路往三民路方向行駛，於同日上午七時二十
    分許，行經太平路一三九號前，原應注意汽（機）車行駛時，在市區道路，時速
    不得超過四十公里；駕駛人應注意車前狀況，並隨時採取必要之安全措施，且依
    當時天候、視線及道路狀況均良好並無不能注意之情事，竟疏未注意，仍以時速
    四十至五十公里之速度超越前方機車行進，致撞及前方亦疏未注意行人在未設有
    行人穿越道亦非禁止穿越之路段穿越道路時，應注意左右無來車始可小心迅速穿
    越，而穿越道路站立道路中央等待來往車輛之行人乙○○之左肩部，使乙○○因
    而受有左鎖骨骨折之傷害。甲○○於車禍發生後，於該管公務員發覺前，即向處
    理車禍現場員警洪慶祥宏自首而接受裁判。
二、案經被害人乙○○訴由台中市警察局第二分局報請臺灣臺中地方法院檢察署檢察
    官偵查後聲請簡易判決處刑。
    理  由
一、訊據被告甲○○對於前開時地肇事致告訴人乙○○受傷之事實坦承不諱，核與告
    訴人指訴情節符，並有財團法人私立中國醫藥學院附設醫院診斷證明書乙紙、台
    中市警察局第二分局育才派出所受理汽車肇事事件登記簿影本乙紙、車禍現場照
    片四幀及車禍現場圖附卷可稽。被告雖辯稱他當時駕車時速若干並不清楚，應該
    沒有開到時速四十至五十公里云云。惟查：被告於警訊中他當時時速約四十至五
    十公里（偵查卷第五頁背面）。參以被告於偵審中所稱事故發生時他是在超越前
    方車輛等情。被告必有加速前進之情形，是其在警訊中所稱之行車時速約四十至
    五十公里，應可採信。被告前開所辯，尚不足採。再被告於本院亦供稱其因要超
    車看後照鏡有無來車而未發現告訴人，足見被告亦未注意車前狀況。按汽（機）
    車行駛時，在市區道路，時速不得超過四十公里；駕駛人並應注意車前狀況，隨
    時採取必要之安全措施，道路交通安全規則第九十三條第一項第一款、第九十四
    條第三項分別定有明文。被告於前開時地車，自應遵守前開規定，且依當時情況
    又無不能注意之情事，竟疏未注意，以致肇事，致告訴人受傷，被告應有過失。
    且被告過失之行為，核與告訴人之所受傷害間，具有相當因果關係。從而，本件
    事證明確，被告過失犯行洵堪認定。
二、核被告所為，係犯刑法第二百八十四條第一項前段之過失傷害罪。另被告於車禍
    發生後，於該管公務員發覺前，向處理員警自首犯罪一節，業據証人即處理現場
    員警洪慶祥結證在卷，應依刑法第六十二條前段規定，減輕其刑。原審依上開法
    條，判處被告拘役二十日，並諭知如易科罰金，以三百元折算一日。經核其認事
    用法均無違誤，量刑亦屬妥適，上訴人上訴指謫量刑過輕，並無理由，應予駁回
    。
三、據上論斷，應依刑事訴訟法第四百五十五條之一第三項、第三百六十八條，判決
    如主文。
本案經檢察官陳義忠到庭執行職務。
中      華      民      國    九十    年      十      月    二十九    日
                              臺灣臺中地方法院刑事第一庭
                                  審判長法  官  林清鈞
                                        法  官  吳進發
                                        法  官  鄭文祺
右正本證明與原本無異。
不得上訴。
                                          書記官
中    華    民    國      九十      年       十      月     三十    日
論罪法條
中華民國刑法第二百八十四條 (過失傷害罪)
因過失傷害人者，處六月以下有期徒刑、拘役或五百元以下罰金，致重傷者，處一年
以下有期徒刑、拘役或五百元以下罰金。


司法院資訊處製作；財團法人民間司法改革基金會備份。
